# 请教陈版，关于已认缴未实缴出资问题

提问人：xkfei79 时间：2018-04-14 18:34:16
请教陈版，浏览了本论坛之前关于已认缴未实缴出资的帖子，还是有一些疑惑求解陈版。比如A、B公司共同投资成立了C公司，双方合同约定A公司应于 2017 年 10 月 31 日出资 70 万元，B公司应于 2017 年 10 月 31 日出资 30 万元。至 2017 年 12 月 31 日，A、B双方都未实缴出资。请问陈版： 1 、在 2017 年 12 月 31 日，A公司是否应确认长期股权投资 70 万，金融负债 70 万？ 2 、若不确认该金融负债，因为合同中明确 2017 年 10 月 31 日应出资，在 2017 年末为什么不是现时义务呢？该如何理解“由过去的交易或事项形成的现时义务”这句话呢？

回答人：chenyiwei
根据《企业会计准则第 13 号——或有事项》第八条规定：待执行合同变成亏损合同的，该亏损合同产生的义务满足本准则第四条规定的，应当确认为预计负债。 待执行合同，是指合同各方尚未履行任何合同义务，或部分地履行了同等义务的合同。 亏损合同，是指履行合同义务不可避免会发生的成本超过预期经济利益的合同。
该准则应用指南规定： 三、亏损合同的相关义务确认为预计负债 根据本准则第八条规定，待执行合同变成亏损合同的，该亏损合同产生的义务满足预计负债确认条件的，应当确认为预计负债。在履行合同义务过程中，发生的成本预期将超过与合同相关的未来流入经济利益的，待执行合同即变成了亏损合同。 企业与其他方签订的尚未履行或部分履行了同等义务的合同，如商品买卖合同、劳务合同、租赁合同等，均属于待执行合同。待执行合同不属于本准则规范的内容，但待执行合同变成亏损合同的，应当作为本准则规范的或有事项。 待执行合同变成亏损合同时，有合同标的资产的，应当先对标的资产进行减值测试并按规定确认减值损失，如预计亏损超过该减值损失，应将超过部分确认为预计负债；无合同标的资产的，亏损合同相关义务满足预计负债确认条件时，应当确认为预计负债。
就本案例中的情况而言，一般理解，要与股东之间享有表决权和收益的比例与实缴出资比例对照起来看。如果各股东实缴比例和实际享有股东权利的比例一致，则对各股东而言，已认缴但未实缴的出资均属于待执行合同，除非该被投资企业有超额亏损，且很可能在近期清算，导致股东需在已认缴但尚未实缴的出资的限度内对其无力偿还的负债承担责任，否则不需要确认负债，也不需要就尚未实缴的出资确认长期股权投资成本。但是，如果实缴出资比例低于享有股东权利的比例，特别是收益分享比例，表明本股东对其他股东承担了一项补足对被投资企业出资的现时义务（注意该义务严格来说是针对其他股东的，不是对被投资企业的，是对其他股东让渡一部分收益权给本股东的对价），此时需就尚未实缴的出资确认负债并调整投资成本。